臺灣雲林地方法院刑事判決　　　　　　　　　　　　　九十三年度易字第二七０號
　　公　訴　人　臺灣雲林地方法院檢察署檢察官
　　被　　　告　乙○○
右列被告因竊盜案件，經檢察官提起公訴（九十三年度偵字第二七九四號），本院判
決如左：
    主  文
乙○○無故侵入他人住宅，累犯，處有期徒刑參月，如易科罰金，以參佰元折算壹日
。
    事  實
一、乙○○於民國九十年間因竊盜案件，經法院判處有期徒刑六月確定；又於九十年
    間分別因妨害自由、毒品危害防制條例、竊盜案件，經法院分別判處有期徒刑五
    月、六月、八月確定，嗣經法院裁定應執行有期徒刑一年五月，並接續上開有期
    徒刑六月執行，而於九十二年八月十三日執行完畢。猶不知悔改，於九十三年六
    月二十九日下午十一時五十三分許，至雲林縣麥寮鄉三盛村許厝寮五三之一一號
    裕晟工程公司之員工宿舍欲竊取財物，乃打開未上鎖之窗戶，踰越該安全設備，
    而無故侵入他人住宅，甫進入屋內尚未及搜尋財物前，即因發出聲響為丙○○發
    現，當場報警而查獲。
二、案經雲林縣警察局台西分局報告臺灣雲林地方法院檢察署檢察官偵查起訴。
    理  由
一、認定犯罪事實所憑之證據及理由：
（一）被告於本院之自白（見本院卷第六０頁正面）。
（二）證人丙○○於警詢、本院審理中之證詞（見警卷第四頁至第五頁；本院卷第四
      五頁背面），可證被告無故侵入他人住宅之事實。
（三）現場照片六幀（見警卷第六頁至第八頁），可證被告無故侵入他人住宅之事實
      。
（四）上開（二）、（三）證據，足以佐證首開被告之自白與事實相符。
二、論罪科刑之理由：
（一）被告乙○○所為，係犯刑法第三百零六條第一項無故侵入住宅罪。
（二）被告於九十年間因竊盜案件，經法院判處有期徒刑六月確定；又於九十年間分
      別因妨害自由、毒品危害防制條例、竊盜案件，經法院分別判處有期徒刑五月
      、六月、八月確定，嗣經法院裁定應執行有期徒刑一年五月，並接續上開有期
      徒刑六月執行，而於九十二年八月十三日執行完畢，有台灣高等法院被告全國
      前案紀錄表一份在卷可參，其受有期徒刑執行完畢後，五年內再犯本件有期徒
      刑以上之罪，為累犯，應依刑法第四十七條規定，加重其刑。
（三）審酌被告有竊盜、妨害自由、毒品危害防制條例之犯罪前科，素行不良，甫經
      執行完畢，猶不知改過遷善，雖僅國小畢業，智識程度不高，惟年輕力壯、四
      肢健全，不思勤勉向上，學得一技之長，賺取生活所需，反圖不勞而獲，為竊
      取財物，而無故侵入他人住宅，危害民眾居住之安寧，及被告於犯罪後坦承犯
      行，態度良好等一切情狀，量處如主文所示之刑。
三、不另為無罪之諭知部分：
（一）公訴意旨另以：被告乙○○基於意圖為自己不法所有之犯意，於九十三年六月
      二十九日下午十一時五十三分許，至雲林縣麥寮鄉三盛村許厝寮五三之一一號
      裕晟工程公司之員工宿舍，踰越窗戶入內，在著手搜取財物尚未得手之際，即
      因發出聲響為丙○○發現，當場報警而未遂。因認被告涉犯刑法第三百二十一
      條第二項、第一項第一款、第二款之加重竊盜未遂罪嫌。
（二）按犯罪事實應依證據認定之，無證據不得認定犯罪事實。又不能證明被告犯罪
      者，應諭知無罪之判決，刑事訴訟法第一百五十四條第二項、第三百零一條第
      一項分別定有明文。刑法上之未遂犯，必須已著手於犯罪行為之實行而不遂，
      始能成立，此在刑法第二十五條第一項規定甚明，同法第三百二十一條之竊盜
      罪，為第三百二十條之加重條文，自係以竊取他人之物為其犯罪行為之實行，
      至該條第一項各款所列情形，不過為犯竊盜罪之加重條件，如僅著手於該項加
      重之行為而未著手搜取財物，仍不能以本條之竊盜未遂論（最高法院二十七年
      滬上字第五四號判例要旨參照）。
（三）查證人丙○○於於警詢中證述：當時我在床上抽菸，熄掉後準備睡覺，宿舍內
      均有熄燈，我在床上躺著，約五、六分鐘左右，聽到有人用非常慢的動作打開
      宿舍窗戶，我起床就看見一個人站在宿舍內，之後我直接抱住那男子，壓在窗
      戶架上，並叫喊我同事起床協助控制那男子等語（見警卷第四、五頁）；於本
      院證述：當天被告就從窗戶進去，之後被我抓到就這樣而已。我看到他的時候
      ，他是在屋子裡面，他在窗邊站著，我醒來就抓到他，他是從窗戶進來，他在
      那裡靜止不動，可能是怕我抓他等語（見本院卷第四五頁背面）。並有現場照
      片六幀在卷可佐（見警卷第六頁至第八頁），足證被告甫踰越窗戶進入裕晟工
      程公司之員工宿舍內，尚未及以眼睛搜尋財物前，即因發出聲響為丙○○發現
      ，其竊盜行為尚未達著手階段甚明，則依上開判例要旨，被告既尚未著手實施
      竊盜之行為，縱有踰越安全設備、於夜間侵入住宅，仍不得以加重竊盜未遂罪
      相繩。惟公訴人認此部分與被告前開論罪部分，有牽連犯裁判上一罪關係，故
      不另為無罪之諭知。
四、適用法律之依據：
（一）程序法方面：依刑事訴訟法第二百九十九條第一項前段。
（二）實體法方面：刑法第三百零六條第一項、第四十七條、第四十一條第一項前段
      ，罰金罰鍰提高標準條例第一條前段、第二條。
本案經檢察官甲○○到庭執行職務。
中      華      民      國    九十三    年    十二  月      三十一      日
                                        臺灣雲林地方法院刑事第三庭
                                          審判長法  官  劉  國  賓
                                                法  官  廖  國  勝
                                                法  官  蘇  錦  秀
右正本證明與原本無異。
如不服本判決，應於判決送達後十日內向本院提出上訴狀( 應附繕本 )。
                                                書記官  曾  家  祥
中      華      民      國    九十三    年    十二  月      三十一      日
【附錄本案論罪科刑法條】
刑法第三百零六條第一項：
無故侵入他人住宅、建築物或附連圍繞之土地或船艦者，處一年以下有期徒刑、拘役
或三百元以下罰金。
